臺灣高等法院高雄分院刑事裁定　　　　　　　　　　九十一年度毒抗字第二六六號
　　抗告人
　　即被告　　甲○○
右列抗告人因毒品危害防制條例案件，不服臺灣高雄地方法院中華民國九十一年十月
九日裁定（九十一年度毒聲字第六五七八號），提起抗告，本院裁定如左：
      主      文
抗告駁回。
      理      由
一、原裁定以：被告甲○○前因施用毒品案件，經臺灣高等法院高雄分院依職權裁定
    送觀察、勒戒後，認無繼續施用毒品之傾向，經臺灣高等法院高雄分院於八十七
    年八月十一日以八十七年度上訴字第一○○五號判決免刑確定，於五年內又因施
    用第一級毒品海洛因案件，經臺灣臺南地方法院以八十八年度毒聲字第一四六六
    號裁定送觀察、勒戒後，認有繼續施用毒品之傾向，另經臺灣臺南地方法院檢察
    署檢察官提起公訴，而由臺灣臺南地方法院於八十九年十二月二十七日以八十九
    年度易字第二八九二號判處有期徒刑十月，再經臺灣高等法院臺南分院於九十年
    三月二十七日以九十年度上訴字第三二九號駁回上訴確定等情，有臺灣高雄地方
    法院檢察署刑案資料查註紀錄表及臺灣高等法院被告全國前案紀錄表各一份在卷
    足憑。詎被告仍未戒除毒癮，又於九十一年八月二十日下午四時十分許經警採尿
    送驗結果，呈嗎啡及甲基安非他命陽性反應，此有高雄縣政府衛生局九十一年八
    月二十八日九一煙檢字第一三一四號煙毒尿液檢驗成績書及高雄縣警察局岡山分
    局橋頭分駐所偵辦毒品案件嫌犯尿液採證檢驗對照表各一紙附卷可稽，足認被告
    於九十一年八月二十日下午四時十分許經警採取尿液前回溯二十四小時內之某時
    ，在不詳地點，曾施用第一級毒品海洛因及第二級毒品安非他命各一次，此外並
    有第一級毒品海洛因一‧○公克、施用毒品之器具注射針筒一支、橡皮帶一條及
    塑膠吸管一支扣案可資佐證，被告甲○○三犯毒品危害防制條例第十條第一項及
    第二項之罪，堪予認定，爰依毒品危害防制條例第二十條第三項但書規定，裁定
    令入戒治處所強制戒治等語。
二、抗告意旨略以：沒有吸食毒品，所搜出之第一級毒品海洛因一‧○公克、施用毒
    品之器具注射針筒一支、橡皮帶一條及塑膠吸管一支亦非抗告人甲○○所有，請
    重新驗尿調查云云。
三、本院查：抗告人甲○○於九十一年八月二十日十四時二十五分許起回溯二十四小
    時內之某時，在不詳地點施用第一級毒品海洛因及第二級毒品安非他命，為警於
    九十一年八月二十日十四時二十五分許，在高雄縣橋頭鄉○○路段查獲，抗告人
    甲○○被查獲後，經警採其尿送驗結果，呈嗎啡及甲基安非他命陽性反應，此有
    高雄縣政府衛生局九十一年八月二十八日九一煙檢字第一三一四號煙毒尿液檢驗
    成績書可稽，並有當場查獲之毒品海洛因一‧○公克、施用毒品之器具注射針筒
    一支、橡皮帶一條及塑膠吸管一支扣案可資佐證，足証抗告人甲○○確有吸食二
    種毒品海洛因及安非他命情事，原審以抗告人甲○○三犯吸食毒品案件，依毒品
    危害防制條例第二十條第三項但書規定，裁定令入戒治處所強制戒治，核無不合
    ，抗告人甲○○空言否認吸食毒品，為無理由，其抗告應予駁回。
四、依刑事訴訟法第四百十二條，裁定如主文。
中    華    民    國     九十一      年      十一      月     二十七   日
                              臺灣高等法院高雄分院刑事第八庭
                                  審判長法官  郭雅美
                                        法官  裕斗
                                        法官  張盛喜
右正本證明與原本無異。
不得再抗告。
                                  法院書記官  魏文常
中    華    民    國      九十一      年      十一      月     二十八   日
